

#### **PERFIL**

Edad: 24

Disponibilidad de cambio de

residencia: Si

Desarrollador web Junior con un año experiencia, cuento conocimientos en distintas tecnologías como lo son HTML, CSS, PHP, SQL, JAVA y Frameworks de desarrollo como IONIC 3 y Laravel 5, así como conocimiento de software plataformas para el control de versiones. Estoy familiarizado con metodologías de desarrollo ágil como SCRUM. Tengo experiencia en manejo de grupos, cuento con afinidad para adaptarme a distintos entornos, así como el gusto para trabajar en equipo. Soy creativo y perseverante en la búsqueda de soluciones, tengo un gran gusto por la tecnología y me considero un entusiasta del hardware de computadora.

#### **CONTACTO**



9211170333



https://ryzardzeph.github.io/Curriculum/



https://github.com/Ryzardzeph



Arturo\_niepce@live.com.mx

#### **AFICIONES**

- Dibujo tradicional e ilustración
- Gusto por hardware de computadora
- Entusiasta de los videojuegos
- Gusto por el diseño Frontend

# HOLA, SOY ARTURO ESLI HERNÁNDEZ GONZÁLEZ

### Desarrollador de Software

#### **EDUCACIÓN**

#### Instituto Tecnológico Superior de Coatzacoalcos

Agosto 2014 - Diciembre 2018

Egresado de la carrera de ingeniería en sistemas computacionales. Cubriendo la totalidad de la retícula con un promedio general de 86.46

#### **EXPERIENCIA LABORAL**

#### Emerka Marketing [Desarrollador web junior]

Junio 2019 - Actualidad

Desarrollador Web Jr en Laravel encargado de dar soluciones tecnológicas a clientes que requieran de una estrategia de marketing digital. Participante en 4 proyectos formando un total de 17 módulos, los cuales se realizaron dentro de un equipo colaborativo.

### Instituto Tecnológico Superior de Coatzacoalcos [Prácticas profesionales]

Agosto 2018 - Enero 2019

Trabajé en un equipo de desarrollo para un sistema CRM en el departamento de Posgrado e Investigación del Instituto Tecnológico Superior de Coatzacoalcos, concretamente, fui encargado del desarrollo de una aplicación móvil para consulta de proyectos haciendo uso de tecnologías como IONIC 3, PHP, SQL Server; Todo en un servidor de Azure, alimentado por las otras fases del proyecto.

## Centro de Estudios Tecnológicos Industrial y de Servicios No. 79 [Servicio social]

Junio 2017 – Diciembre 2017

Trabajé como asistente en la jefatura del departamento de servicios docentes en el CETIS 79. Realicé labores de soporte técnico en equipos de cómputo, así como distintas tareas de oficina.

#### **APTITUDES**

